# 求助陈版主，新收入准则下，现金折扣账务处理

提问人：liuweisheng 时间：2021-11-12 12:33:14
新收入准则下，现金折扣如何进行会计处理，是按全额确认，实际发生时冲减收入吗。谢谢版主解惑

回答人：chenyiwei
新收入准则下，现金折扣是作为可变对价处理的。这意味着：
1 、现金折扣作为可变对价处理，即现金折扣最终体现为收入的减少
2 、需按期望值或最可能发生金额确定可变对价的最佳估计数，而不能到客户实际享受折扣时才冲减收入
3 、需遵循新收入准则第十六条对可变对价估计的限制性规定，即“包含可变对价的交易价格，应当不超过在相关不确定性消除时累计已确认收入极可能不会发生重大转回的金额”
4 、需在后续的每一资产负债表日重新估计应计入交易价格的可变对价金额，并进行会计估计变更